臺灣臺中地方法院交通事件裁定　　　96年度交聲字第626號
原處分機關　交通部公路總局臺中區監理所
異　議　人
即受處分人　甲○○
　　　　　　即趙仁崇
上列異議人即受處分人因違反道路交通管理處罰條例案件，對於
交通部公路總局臺中區監理所民國96年5月18日所為之處分（中
監違字第裁60－G00000000），聲明異議，本院裁定如下：
    主    文
異議駁回。
    理    由
一、原處分機關略以：緣異議人即受處分人（下稱異議人）駕駛
    車牌號碼OH－18 16號自用小客車，於民國96年2月16日16時
    55 分許，在臺中市○○○路、學士路口（往市區），因「
    在多車道左轉彎，不先駛入內側車道」違規，經臺中市警察
    局交通警察隊依違反道路交通管理處罰條例第48條第1項第4
    款舉發，異議人於期限內到案申訴，復經原舉發單位回覆略
    以違規屬實並更正舉發條款，異議人仍不服，本所遂於96年
    5月18日裁決處罰新臺幣600元整。
二、本件聲明異議意旨略以：異議人當時車子直行在臺中市○○
    ○路，經進化北路與學士路時，紅綠燈轉為左轉號誌，此時
    車子已經超越機車停車格，為求遵守交通規則，便跟隨前方
    機車一起左轉，繞道而行，於下一路口再回到進化北路繼續
    直行，試問若不如此，應如何為之？伊沒有要左轉，左轉是
    不得已。且在內側車道車牌號碼5103－NS自用小客車的煞車
    燈是全亮的，表示該車係在靜止狀態，亦無妨礙其左轉，如
    此執法，未免過於嚴厲。
三、按汽車駕駛人在多車道左轉彎時，不先駛入內側車道者，處
    600元以上1,800元以下罰鍰，道路交通管理處罰條例第48條
    第1項第4款定有明文；是自以行為人係左轉彎時未先駛入內
    側車道，始得依據上開條款科處罰鍰
四、經查：異議人駕駛車牌號碼OH－1816號自用小客車，於上開
    時間、地點，確有自外側車道向左轉彎，未依規定先行駛入
    內側車道之情形，此卷附之違規照片2張附卷可稽。至異議
    人辯稱：位於內側車道車牌號碼5103－NS自用小客車係處於
    完全靜止狀態，伊左轉並無妨礙該車等語，惟經本院檢視當
    時違規照片，車牌號碼5103－NS號自用小客車欲依左轉號誌
    向左轉彎時，因異議人駕駛車牌號碼OH－1816號自用小客車
    自外側車道向左轉彎，致使該車不得不另踩煞車停止左轉，
    此自前揭照片中車牌號碼OH－1816號自用小客車已有向前移
    動行駛之情形自明，並非異議人所稱，當時該自用小客車係
    在完全靜止之狀態。又行車管制號誌燈色之變換順序，依綠
    燈、閃光綠燈、黃燈、紅燈之原則，依次循環運轉；其中閃
    光綠燈表示綠燈時段終了，尚未進入交岔路口之車輛及行人
    儘可能不超越停止線或進入路口；而圓形黃燈之設置目的，
    用以警告車輛駕駛及行人，表示紅燈號即將顯示，屆時將失
    去通行路權，亦為道路交通標誌標線號誌設置規則第212條
    第1款、第206條第3款、第4款所明定。換言之，車輛未進入
    路口前，如路口已顯示黃燈，則不得再進入路口。且汽車駕
    駛人行經設有交通號誌之交岔路口時，本應注意交通號誌之
    變換，看見交通號誌由綠燈變換為黃燈時，即應減速準備停
    車。本件異議人以其為避免違規停止於機車停車格內，故不
    得已而左轉等語置辯，亦不足採認。從而，原處分機關據以
    援引上開規定，裁處罰鍰新臺幣600元整，並無不當。本件
    聲明異議為無理由，應予駁回。
六、據上論斷，依道路交通管理處罰條例第87條第2項，道路交
    通案件處理辦法第19條，裁定如主文。
中　　華　　民　　國　　96　　年　　7 　　月　　4 　　日
　　　　　　　　　　　　臺灣臺中地方法院交通法庭
                            法　官　劉麗瑛
以上正本證明與原本無異。
如不服本裁定應於送達後5日內向本院提出抗告狀。
      　　　　　　　　　　　書記官　王玟
中　　華　　民　　國　　96　　年　　7 　　月　　4 　　日
